【裁判字號】    98,聲再,129
【裁判日期】    980430
【裁判案由】    傷害
【裁判全文】
臺灣高等法院刑事裁定                 98年度聲再字第129號
再審聲請人
即受判決人  甲○○
上列聲請人因傷害案件，對於本院97年度上易字第2750號，中華
民國97年11月28日第二審確定判決（原審法院：臺灣板橋地方法
院97年度易字第1590號，起訴案號：臺灣板橋地方法院檢察署97
年度偵字第7670號），聲請再審，本院裁定如下：
    主  文
再審之聲請駁回。
    理  由
一、聲請意旨略稱：原確定判決認定聲請人犯罪，係根據陳月英
    在便利商店有用拳頭打計程車駕駛甲○○的頭部，便利商店
    職員涉有偽證之嫌。但是陳月英、洪德興涉有偽證，有臺灣
    板橋地方法院97年度訴字第4735號判決可資證明，足認聲請
    人應受無罪之判決，爰依刑事訴訟法第420條第1項第6款之
    規定聲請再審云云。
二、按有罪之判決確定後，有因發現確實之新證據，足認受有罪
    判決之人應受無罪、免訴、免刑或輕於原判決所認罪名之判
    決者，為受判決人之利益，得聲請再審，刑事訴訟法第420
    條第1項第6款亦有明文。又該款所謂發見確實之新證據，係
    指該證據於事實審法院判決前已經存在，為法院、當事人所
    不知，不及調查斟酌，至其後始行發見，且就證據本身形式
    上觀察，固不以絕對不須經過調查程序為條件，但必須顯然
    可認為確實足以動搖原有罪確定判決，而為受判決人無罪、
    免訴、免刑或輕於原判決所認罪名之判決者為限（最高法院
    85年度臺抗字第308號、93年度臺抗字第98號判決意旨參照
    ）。
三、經查，本件原確定判決認定聲請人係計程車司機，因與所搭
    載之乘客陳月英因行車路線、車資糾紛發生爭執，嗣又與陳
    月英請求到場處理之洪德興有言語衝突，聲請人並基於普通
    傷害之故意，以該石頭攻擊洪德興頭部，使洪德興因而受有
    頭部外傷，因而判處聲請人傷害罪刑確定。聲請人另以臺灣
    板橋地方法院97年度訴字第4735號判決可證明陳月英、洪德
    興涉有偽證云云，因而提起本件再審，然經本院細譯該判決
    內容（該判決影本附於本院卷內），係指聲請人於上揭傷害
    案件中，向警察誣指陳月英涉有傷害罪嫌，經檢察官提起公
    訴後，原審法院認聲請人尚無誣告之故意，因而為無罪之判
    決。該判決內容並無絲毫提及聲請人所指可證明陳月英、洪
    德興涉有偽證之情節，且聲請人經原審法院判決誣告部分無
    罪，並非當然就此推論陳月英、洪德興係涉有偽證犯行。從
    而，聲請人所提出之上揭原審判決，顯非得據以聲請再審之
    新證據，核與首揭規定要件未合，其再審之聲請為無理由，
    應予駁回。
據上論斷，應依刑事訴訟法第434條第1項，裁定如主文。
中    華    民    國    98    年    4    月    30   日
                  刑事第二庭審判長  法  官  洪光燦
                                    法  官  宋明蒼
                                    法  官  李麗玲
以上正本證明與原本無異。
不得抗告。
                                    書記官  吳素雲
中    華    民    國    98    年    4    月    30   日


司法院資訊處製作；財團法人民間司法改革基金會備份。
